臺灣基隆地方法院交通事件裁定　　　　 95年度交聲字第240號
移送機關即
原處分機關　交通部公路總局臺北區監理所基隆監理站
異　議　人
即受處分人　乙○○
上列受處分人因違反道路交通管理處罰條例聲明異議案件，對於
交通部公路總局臺北區監理所基隆監理站於中華民國95年12月19
日所為之處分（原處分案號：基監字第裁42-CO0000000號），聲
明異議，本院裁定如下：
    主  文
原處分撤銷。
異議人不罰。
    理  由
一、原處分意旨略以：異議人乙○○所有車號DT-9263 號自小客
    車於民國95年11月13日下午2 時16分許，在臺北縣新店市○
    ○路○ 段1 號旁，該車車尾後2 輪雖停在停車格內，惟車頭
    及車身3 分之2 部分停放在車格外，並在路緣標繪有紅實線
    之處所違規停車，經警舉發，並裁罰新台幣（下同）900 元
    等語。
二、異議意旨略以：異議人於95年11月13日上午8 時許，將上開
    車輛停放於臺北縣新店市收費停車格397 號，不知何時該車
    遭人移置，致車輛3 分之2 超出格位，並在地上留下強行移
    置之痕跡，嗣遭臺北縣政府警察局新店分局拖吊且開立違規
    停車之罰單等語。
三、按禁止臨時停車線，用以指示禁止臨時停車路段，以劃設於
    道路緣石正面及頂面為原則，無緣石之道路得線繪於路面上
    ，距路面邊緣以30公分為度，本標線為紅色實線，本標線禁
    止時間為全日24小時，如有縮短之必要時，應以標誌及附牌
    標示之；又汽車停車時，在禁止臨時停車處所不得停車，若
    汽車駕駛人在禁止臨時停車處所停車者，處600 元以上
    1,200 元以下罰鍰，道路交通標誌標線號誌設置規則第169
    條第1 項、第2 項、第4 項及道路交通安全規則第112 條第
    1 項第1 款、道路交通管理處罰條例第56條第1 項第1 款分
    別定有明文。又按交通法庭認為聲明異議有理由或聲明異議
    雖無理由而原處分不當或違法者，應以裁定將原處分經聲明
    異議部分撤銷，並自為裁定，道路交通案件處理辦法第20條
    前段定有明文。
四、經查：
（一）異議人所有上開車輛之後2 車輪於95年11月13日下午2 時
      16分許，確停放於臺北縣新店市○○路○ 段1 號旁之中興
      397 號停車格內，但該車之車頭及一半車身則在該停車格
      外，亦即停放在劃設有紅色實線之路段等情，為異議人所
      不否認，且有現場照片在卷供參，應堪認定。
（二）證人即臺北縣政府交通局所屬新店路邊停車管理中心管理
      員甲○○於本院調查時證稱依據該路邊停車管理中心之收
      費標準，若車輛一半以上之車身在停車格內，即會開立繳
      費通知單，通常係以車子之2 個輪胎是否在停車格內作為
      認定標準，且收費員每小時均會巡視，若車輛繼續停放於
      停車格內，收費員即會在繳費通知單上繼續簽章以加收停
      車費，而依卷附上開車輛停放之情形，因該車之後2 車輪
      停放於停車格內，符合上述收費標準，應會開立繳費通知
      單等語，又上開車輛確於95年11月13日上午8 時27分經甲
      ○○開立繳費通知單，此有臺北縣政府人工計時繳費通知
      單附卷可稽，顯見該車輛確於當日上午8 時許，曾有一半
      以上車身停放於上開停車格內，若該車當時係以如卷附照
      片所示之停車方式停放（即僅有後2 車輪在停車格內，車
      頭及其餘車身在停車格外），並持續停放至當日下午2 時
      16分遭拖吊時為止，則收費員應會在該繳費通知單上繼續
      簽章，然依卷附繳費通知單之記載，當日除甲○○於上午
      8 時27分許在繳費通知單上簽章外，另無其他收費員之簽
      章，再依證人甲○○所稱收費員每1 小時均會巡視等情，
      足見該車自當日上午8 時27分起1 小時內，確曾離開該停
      車格，堪認異議人所稱該車曾遭移置停車格外等情，尚非
      無據。
（三）又上開中興397 號停車格周圍確有施工情事，且該停車格
      內之水溝孔蓋已遭移開，設若上開車輛係依規定停放於停
      車格內，則該水溝孔蓋正位於該車輛之後輪位置，再者，
      該車輛停放位置之附近地面確有輪胎移動之痕跡，此有現
      場照片供參，蓋施工單位因施工需要，將停放於施工路面
      之車輛暫行移至他處，待施工完畢再移回原處之情形尚未
      逾越常情，是認異議人所稱該車輛原係依規定停放於停車
      格內，係施工單位事後移置停車格外等情，應屬可信。
（四）綜上所述，異議人所有之上開車輛之部分車身雖於95年11
      月13日下午2時16分許，停放於停車格外劃設有紅色實線
      之禁止臨時停車路段，惟依卷附繳費通知單之記載及現場
      照片所示之施工情況觀之，足認異議人所稱其當日依規定
      將前開車輛停放於停車格內，係之後遭不明人士移置車輛
      ，致該車之部分車身停放於停車格外等情，應屬可採，因
      上開車輛停放於禁止臨時停車路段之違規情形，非異議人
      造成，故原處分機關以異議人違反道路交通管理處罰條例
      第56條第1項第1款規定，裁處異議人罰鍰900元，即難謂
      適法，從而，本件聲明異議為有理由，原處分應予撤銷。
據上論斷，應依道路交通案件處理辦法第20條前段，裁定如主文
中　　華　　民　　國　　96　　年　　3 　　月　　1　　日
                  交通法庭法    官  邰婉玲
以上正本證明與原本無異。
對於本件裁定如有不服，應於送達後5日內， 向本院提出抗告書
狀，敘述抗告之理由，抗告於臺灣高等法院。
中　　華　　民　　國　　96　　年　　3 　　月　　1　　日
                          書 記 官  彭筠凱
